臺灣臺北地方法院刑事判決　　　　　　　100年度易字第459號
公　訴　人　臺灣臺北地方法院檢察署檢察官
被　　　告　葉美麗
上列被告因恐嚇等案件，經檢察官提起公訴（100年度偵字第180
4號），本院判決如下：
    主  文
葉美麗以加害生命、身體之事，恐嚇他人致生危害於安全，處拘
役伍拾日，如易科罰金，以新臺幣壹仟元折算壹日；緩刑貳年，
緩刑期間付保護管束，並於付緩刑保護管束期間內，遵守下列事
項：禁止對被害人葉美玉實施家庭暴力、禁止對被害人葉美玉為
騷擾之行為。
其餘被訴部分公訴不受理。
    事  實
一、葉美麗與葉美玉係姊妹，為家庭暴力防治法第3條第4款之家
    庭成員，葉美麗因為母親遺產而與葉美玉有糾紛，詎葉美麗
    竟基於恐嚇之犯意，於民國99年10月23日，接續打電話向住
    在臺北市中山區○○○路之葉美玉以臺語恫嚇稱：「妳叫妳
    那個垃圾出來跟我講，不然不給妳吃那麼好…要出來跟我講
    ，不然拎北給妳看怎麼死都不知道，死在一起也沒關係」「
    妳叫妳客兄出跟我說，不然不給妳那麼好吃好睡」等語，使
    葉美玉心生畏懼，致生危害於安全。
二、案經被害人葉美玉訴由臺北市政府警察局中山分局報告臺灣
    臺北地方法院檢察署檢察官偵查後起訴。
    理  由
壹、有罪（即被訴恐嚇危害安全罪）部分：
一、上開犯罪事實，業據被告葉美麗於本院審理時坦承不諱，核
    與告訴人葉美玉於偵查中結證之情相符，並有行動電話用戶
    資料、通聯紀錄及通話譯文等附卷可稽，綜此足以佐證被告
    之任意性自白確與事實相符。從而本件事證明確，應依法論
    科。
二、核被告所為，係犯刑法第305條之恐嚇危害安全罪，被告與
    告訴人為姊妹關係，屬家庭暴力防治法第3條第4款之家庭成
    員，其所為構成家庭暴力防治法第2條第2項之家庭暴力罪。
    被告於同日密接之時間為恫嚇的言詞，且侵害之法益同一，
    各行為之獨立性極為薄弱，又係出於同一恐嚇目的，依一般
    社會健全觀念，在時間差距上，難以強行分開，應視為數個
    舉動之接續施行，合為包括之一行為予以評價，屬接續犯之
    包括一罪。爰審酌被告與告訴人為姊妹關係，竟不思理性解
    決紛爭，逕以言詞恫嚇的不法手段，所為非是，但念及被告
    已於本院審理時坦承犯行，復與告訴人達成和解，並取得其
    等原諒等一切情狀，量處如主文所示之刑，並諭知易科罰金
    之折算標準。末查被告未曾因故意犯罪受有期徒刑以上刑之
    宣告，此有臺灣高等法院被告前案紀錄表可按，被告經此次
    起訴、審判後，當能知所警惕，而無再犯之虞，本院因認所
    宣告之刑，以暫不執行為適當，爰依刑法第74條第1項第1款
    之規定，併予宣告緩刑2年，以啟自新。本件被告所犯為家
    庭暴力罪，應依家庭暴力防治法第38條第1項之規定，諭知
    在緩刑期內付保護管束，本院並斟酌告訴人的意思，依同法
    第38條第2項之規定，命被告禁止於緩刑保護管束期間內，
    對告訴人實施家庭暴力及為騷擾之行為之事項，附此敘明。
三、不另為無罪諭知部分：公訴意旨認為被告於當日「…不然我
    不會放過妳」「…拎北存死跟存活的」的言語，以及同年月
    28 日「…錶子雜種吳德進…不然我不會放過他」的言語亦
    屬恐嚇。按刑法第305條之恐嚇罪，所稱以加害生命、身體
    、自由、名譽、財產之事，恐嚇他人者，係指以使人生畏怖
    心為目的，而通知將加惡害之旨於被害人而言（最高法院52
    年臺上字第751號判例意旨可資參照）。依卷附譯文所載，
    被告固有公訴人此部分所指的言語，然觀諸各該次的通話，
    被告均係一再表明要告訴人之友人「吳德進」出面，並未有
    何言語提及將加惡害於告訴人生命、身體、自由、名譽、財
    產之事，則按前所述，此部分的行為自與刑法恐嚇危害安全
    罪之構成要件有別。惟依公訴意旨認此部分與前開有罪部分
    有單純一罪關係，爰不另為無罪諭知。
貳、不受理（即被訴公然侮辱及加重誹謗罪）部分：
一、公訴意旨另以：被告葉美麗於99年10月25日下午2時22分許
    ，與2名真實姓名年籍不詳之成年男子，基於公然侮辱之犯
    意聯絡，在告訴人葉美玉位於臺北市中山區○○○路住處門
    外之不特定多數人得共同見聞之場所，對其內之告訴人辱以
    「幹你娘」及「破雞歪」等語，嗣於上開告訴人住處巷口之
    不特定多數人得共見共聞之場所，接續前述公然侮辱之犯意
    ，對告訴人告以「葉美玉跟吳德進這一對狗男女」、「幹你
    娘」及「老雞歪」等語，足以毀損告訴人之名譽；復基於加
    重誹謗之犯意，於同年月26日上午某時許，將上載文字為「
    警告葉美玉、吳德進你們這對狗男女，害死老母親，用這種
    不法的手段，霸佔我們葉家的財產，限你們1個星期以內出
    面處理，不然後果自行負責。葉美麗、葉炳章」內容之紙張
    ，張貼在上開告訴人住處巷子內停放之車子、大門及牆壁上
    而散布之，足以毀損告訴人之名譽；因認被告分別涉有刑法
    第309條第1項之公然侮辱及同法第301條第2項之加重誹謗等
    罪嫌。
二、按告訴乃論之罪，告訴人於第一審辯論終結前得撤回其告訴
    ；又告訴經撤回者，得不經言詞辯論，逕諭知不受理之判決
    ；刑事訴訟法第238條第1項、第303條第3款、第307條分別
    定有明文。
三、本件公訴人認被告涉犯之刑法第309條第1項、第310條第2項
    等罪，依同法314條之規定，均須告訴乃論。茲告訴人已於
    本院100年4月15日審理期日當庭具狀表明撤回告訴之意，此
    有告訴人所出具之撤回告訴狀附卷可稽，依照上開說明，此
    部分爰不經言詞辯論，逕為諭知不受理之判決。
據上論斷，依刑事訴訟法第284條之1、第299條第1項前段、第30
3條第3款、第307條，家庭暴力防治法第38條第1項、第2項第1款
、第2款，刑法第11條前段、第305條、第41條第1項前段、第74
條第1項第1款，刑法施行法第1條之1，判決如主文。
本案經檢察官陳國安到庭執行職務。
中    華    民    國   100    年    4     月    29    日
                  刑事第十三庭  法  官  許泰誠
以上正本證明與原本無異。
如不服本判決應於收受送達後10日內向本院提出上訴書狀，並應
敘述具體理由；其未敘述上訴理由者，應於上訴期間屆滿後20日
內向本院補提理由書（均須按他造當事人之人數附繕）「切勿逕
送上級法院」。
                                書記官  高菁菁
中    華    民    國   100    年    4     月    29    日
附錄本案論罪科刑法條全文：
中華民國刑法第305條
（恐嚇危害安全罪）
以加害生命、身體、自由、名譽、財產之事，恐嚇他人致生危害
於安全者，處 2 年以下有期徒刑、拘役或 3 百元以下罰金。
家庭暴力防治法第38條
犯家庭暴力罪或違反保護令罪而受緩刑之宣告者，在緩刑期內應
付保護管束。
法院為前項緩刑宣告時，得命被告於付緩刑保護管束期間內，遵
守下列一款或數款事項：
一、禁止實施家庭暴力。
二、禁止對被害人為騷擾、接觸、跟蹤、通話、通信或其他非必
    要之聯絡行為。
三、遷出被害人之住居所。
四、遠離下列場所特定距離：被害人之住居所、學校、工作場所
    或其他被害人或其特定家庭成員經常出入之特定場所。
五、完成加害人處遇計畫。
六、其他保護被害人或其特定家庭成員安全之事項。
法院依前項第 5 款規定，命被告完成加害人處遇計畫前，得準
用第 14 條第 2 項規定。
法院為第 1 項之緩刑宣告時，應即通知被害人及其住居所所在
地之警察機關。
受保護管束人違反第 2 項保護管束事項情節重大者，撤銷其緩
刑之宣告。